【裁判字號】    92,易,12
【裁判日期】    920312
【裁判案由】    竊盜
【裁判全文】
臺灣臺中地方法院刑事判決                            九十二年度易字第一二號
    公  訴  人  台灣台中地方法院檢察署檢察官
    被      告  甲○○
右列被告因竊盜案件，經檢察官提起公訴（九十一年度偵字第一八０六三號），本院
判決如左：
    主  文
甲○○竊盜，累犯，處有期徒刑月，如易科罰金，以佰元折算壹日。
      事  實
一、甲○○曾於民國（下同）八十三年間因偽造文書及違反肅清煙毒條例等案件，經
    法院分別判處有期徒刑一年二月及三年二月確定，經定應執行有期徒刑四年二月
    ，於八十八年十一月十六日執行完畢，猶不知警惕，復意圖為自己不法之所有，
    於九十年十一月二十二日十三時許，在台中市○○區○○路二段二五六號前，竊
    取乙○○所有之西元一九八九年之車牌號碼為ＲＤ─四三四一號之自用小客車一
    輛（價值約新台幣三萬元），得手後供己使用。嗣於九十年十二月十五日九時四
    十九分許，經警於台中市○○○街與文心路口，尋獲上開自用小客車，並在該車
    內後視鏡正面採得指紋六枚，並經送內政部警政署刑事警察局鑑驗比對後，始查
    獲上情。
二、案經台中市警察局移送臺灣台中地方法院檢察署檢察官偵查起訴。
      理  由
一、訊據被告甲○○矢口否認有竊盜犯行，辯稱：其雖曾乘坐過該車，惟不知係被何
    人搭載，其確未竊取該車，只是坐過該車而已等語。惟查：被害人乙○○所有之
    ＲＤ─四三四一號自小客車（一九八九年，值約新台幣三萬元），係於九十年十
    一月二十二日十三時許，在台中市○○區○○路二段二五六號前失竊乙節，業據
    被害人於警訊中指訴明確，並有車輛竊盜、車牌失竊資料個別查詢報表─查詢車
    輛認可資料影本乙紙在卷可稽。又被害人乙○○之上開車輛尋獲後，經警於該車
    車內後視鏡正面採得指紋六枚乙節，亦據證人謝坤玉即台中市刑警隊鑑識組於偵
    查中證述在卷，其後將上開指紋送內政部警政署刑事警察局鑑驗比對結果，發現
    與被告之左拇指指紋相符，此有臺中市警察局九十一年十月十七日中市警刑字第
    ○九一○○七○九九七號函附之刑事案件證物採驗紀錄表、內政部警政署刑事警
    察局九十年十二月二十八日函附（九○）刑紋字第二三七七二七號鑑驗書附卷可
    憑，再衡諸一般常情，駕駛者駕駛非自己之車輛時，均會先調整車內後視鏡，以
    確保行車安全，而乘坐之人，並無此項動作，此為有駕駛經驗所皆知之事，被告
    若只是坐乘該車，實無接觸該鏡面之理，況該鏡面上所留之指紋全部均為被告所
    有，顯見其並非只是搭坐該車而已，況被告就究係受何人之邀而搭載該車，並無
    法提供本院調查，益見該車確係其所竊取無訛，被告所辯自難以採信。本件事證
    明確，被告竊盜犯行，應堪認定。
二、核被告所為，係犯刑法第三百二十條第一項之竊盜罪。又被告於八十三年間因偽
    造文書及違反肅清煙毒條例案件，經法院分別判處有期徒刑一年二月及三年二月
    確定，經定應執行有期徒刑四年二月，於八十八年十一月十六日執行完畢，有台
    灣高等法院被告全國前案紀錄表在卷足憑，五年以內再犯有期徒刑之本罪，為累
    犯，應依法加重其刑。爰審酌被告已有前案紀錄，猶不知警愓，並斟酌其犯罪動
    機、目的、手段、本件被害人所受損害，及其犯後態度等一切情狀，量處如主文
    所示之刑，並諭知易科罰金之折算標準。
據上論斷，應依刑事訴訟法第二百九十九條第一項前段，刑法第三百二十條第一項、
第四十七條、第四十一條第一項前段，罰金罰鍰提高標準條例第一條前段、第二條，
判決如主文。
中      華      民      國      九十二     年     三    月     十二     日
                                     台灣台中地方法院刑事第三庭
                                         法  官   吳  進  發
右正本證明與原本無異。
如不服本判決，應於判決送達後十日內向本院提出上訴狀，上訴於臺灣高等法院臺中
分院( 須附繕本 )。
                                          書記官
中      華      民      國      九十二     年     三    月     十三     日
附錄論罪法條：
刑法第三百二十條第一項
意圖為自己或第三人不法之所有，而竊取他人之動產者，為竊盜罪，處五年以下有期
徒刑、拘役或五百元以下罰金。


司法院資訊處製作；財團法人民間司法改革基金會備份。
